【裁判字號】    95,抗,79
【裁判日期】    950726
【裁判案由】    本票裁定
【裁判全文】
臺灣板橋地方法院民事裁定                95年度抗字第79號
抗  告  人  總格實業股份有限公司
抗告人兼上法定代理人
            甲○○
抗  告  人  乙○○
上列抗告人因與相對人國泰世華商業銀行股份有限公司間因本票
裁定強制執行事件，對於中華民國95年3 月20日本院95年度票字
第3700號裁定提起抗告，本院裁定如下：
    主  文
抗告駁回。
抗告程序費用由抗告人連帶負擔。
    理  由
一、按執票人向本票發票人行使追索權時，得聲請法院裁定後強
    制執行。又二人以上在票據上共同簽名時，應連帶負責。又
    匯票上雖有免除作成拒絕證書之記載，執票人仍應於所定期
    限內，為承兌或付款之提示，但對於執票人主張未為提示者
    ，應負舉證之責。票據法第123 條、第5 條第2 項、第95條
    分別定有明文。又本票執票人依上開法條之規定，聲請法院
    裁定許可對發票人強制執行係屬非訟事件程序，以審查強制
    執行許可與否，並無確定實體上法律關係存否之效力，如發
    票人就票據債務之存否有爭執時，應由發票人提起確認之訴
    ，以資解決，最高法院56年台抗字第714 號、57年台抗字第
    76號著有判例。
二、本件相對人主張：伊執有抗告人為發票人，如原裁定所示之
    本票一紙，並免除作成拒絕證書，詎屆期提示未獲付款，依
    票據法第123 條聲請裁定許可強制執行等情，據其提出本票
    一紙為證，原裁定予以准許，即無不合。抗告人抗告意旨略
    以：該本票尚未清償結欠金額並非相對人所指之金額，且相
    對人所據以聲請之本票亦未向抗告人提示請求付款，不符票
    據權利行使要件等語，經核抗告人所稱即使屬實，關於其實
    際尚欠相對人之金額若干亦係實體上之爭執，應由抗告人另
    行提起訴訟，以資解決，本件非訟程序不得加以審究，仍應
    為許可強制行之裁定。另關於相對人即執票人是否已經遵期
    向抗告人即發票人提示請求付款，因系爭本票乃屬免除作成
    拒絕證書之票據，抗告人主張相對人未遵期提示請求付款，
    自應由抗告人舉證證明，然抗告人並未就此舉出何證據以資
    證明，其此部分抗告理由亦非可採。
三、據上論結，本件抗告為無理由，依非訟事件法第46條、第21
    條第2項、第23條，民事訴訟法第495條之1第1項、第449條
    第1項、第85條第2項，裁定如主文。
中    華    民    國    95    年    7     月    26    日
            民事第一庭  審判長法  官  李世貴
                              法  官  楊千儀
                              法  官  許瑞東
以上正本證明與原本無異
如不服本裁定，僅得於收受本裁定正本送達後10日內，以適用法
規顯有錯誤為理由，向本院提出再抗告狀（須附繕本一份及繳納
再抗告裁判費新台幣1,000元），經本院許可後始可再抗告
中    華    民    國    95    年    7     月    26    日
                              書記官  賴玉芬


司法院資訊處製作；財團法人民間司法改革基金會備份。
